【裁判字號】    97,上訴,2707
【裁判日期】    970708
【裁判案由】    毒品危害防制條例
【裁判全文】
臺灣高等法院刑事判決         97年度上訴字第2707號
    上  訴  人
    即  被  告  甲○○
上列上訴人因違反毒品危害防制條例案件，不服臺灣板橋地方法
院97年度訴字第1014號中華民國97年3月31日第一審判決（起訴
案號：臺灣板橋地方法院檢察署96年度毒偵字第9171號、第9969
號），提起上訴，本院判決如下：
    主  文
原判決關於施用第二級毒品及定執行刑部分均撤銷。
甲○○施用第二級毒品，累犯，處有期徒刑陸月，扣案如附表一
編號一所示驗餘甲基安非他命沒收銷燬之，如附表一編號二至六
所示之物均沒收；又施用第二級毒品，累犯，處有期徒刑陸月，
扣案如附表二編號一所示驗餘甲基安非他命沒收銷燬之，如附表
二編號二至六所示之物均沒收。應執行有期徒刑拾月，扣案如附
表一編號一及如附表二編號一所示驗餘甲基安非他命均沒收銷燬
之，如附表一編號二至六及如附表二編號二至六所示之物均沒收
。
    事  實
一、甲○○有竊盜及違反麻醉藥品管理條例等多項前科；又前於
    民國94年間因施用第二級毒品，經臺灣士林地方法院以94年
    度毒聲字第400號裁定送觀察、勒戒後，認有繼續施用毒品
    之傾向，再經同法院以95年度毒聲更字第1號裁定令入戒治
    處所施以強制戒治，嗣於96年1月5日執行完畢，並由臺灣士
    林地方法院檢察署檢察官以96年度戒毒偵字第10號為不起訴
    處分確定。又因竊盜案件，經臺灣士林地方法院以94年度易
    字第641號判決判處有期徒刑1年6月，嗣因撤回上訴而確定
    ，再由同法院以96年度聲減字第8號裁定減其刑期二分之一
    ，後於96年7月16日縮刑期滿執行完畢；再於96年8月15日施
    用第二級毒品1次，經臺灣板橋地方法院以97年度易字第55
    號判決，判處有期徒刑6月。
二、甲○○仍不知悔改，明知甲基安非他命為毒品危害防制條例
    第2條第2項第2款所規定之第二級毒品，依法不得持有及施
    用，竟於強制戒治執行完畢後5年內，(1)基於施用第二級毒
    品甲基安非他命（起訴書誤載為安非他命，應予更正，以下
    同）之犯意，於96年11月8日6、7時許某時，在臺北縣蘆洲
    市○○路258號7樓706室，以將甲基安非他命粉末置於吸食
    器內，再以火置於其下方燒烤使甲基安非他命產生煙霧而加
    以吸用之方式，非法施用第二級毒品甲基安非他命1次。嗣
    於同日18時許，為警在上址查獲，並扣得甲○○所有如附表
    一編號一所示甲基安非他命及如附表一編號二至六所示之物
    ，經警採集甲○○之尿液檢體送驗，呈安非他命類陽性反應
    ，始悉上情；(2)甲○○復基於施用甲基安非他命之犯意，於
    96年12月5日某時，在臺北縣蘆洲市○○街22巷30之1號10樓
    ，以上開方式，非法施用第二級毒品甲基安非他命1次；嗣
    經警於同日22時許在上址查獲，並扣得甲○○所有如附表二
    編號一所示甲基安非他命及如附表二編號二至六所示之物，
    經警採集甲○○之尿液檢體送驗後，呈安非他命類陽性反應
    ，始悉上情。
三、案經臺北縣政府警察局中和分局、海山分局報告臺灣板橋地
    方法院檢察署檢察官偵查起訴。
    理  由
壹、程序方面：
    本件認定事實所引用之本件卷內所有卷證資料（包含人證與
    文書證據、物證等證據），並無證據證明係公務員違背法定
    程序所取得，而檢察官及被告甲○○於審判期日對法院提示
    之卷證表示沒意見等語，且卷內之文書證據，亦無刑事訴訟
    法第159條之4之顯有不可信之情況與不得作為證據之情形。
    綜上，依刑事訴訟法第159條至159條之5之規定，本件認定
    事實所引用之本件卷證所有證據（包含人證與文書證據、物
    證等證據），均有證據能力，合先敘明。
貳、實體部分：
一、前開事實業經被告甲○○於警詢、偵訊、原審及本院審理時
    自白不諱。此外，並有臺北縣政府警察局海山分局毒品危
    害防制條例被移送者姓名暨代碼對照表及臺灣檢驗科技股份
    有限公司96年12月13日CH/2007/C0700號濫用藥物尿液檢驗
    報告各乙紙。96年11月8日搜索臺北縣蘆洲市○○路258號
    7樓706室之現場照片共9幀。96年12月5日搜索臺北縣蘆洲
    市○○路258號7樓706室之現場照片共6幀。於96年11月8
    日扣案如附表一所示之物及臺北縣政府警察局中和分局扣押
    物品目錄表乙份。於96年12月5日扣案如附表二所示之物
    及臺北縣政府警察局海山分局扣押物品目錄表乙份。臺灣
    檢驗科技股份有限公司96年12月4日CH/2007/B0864號濫用藥
    物檢驗報告各乙紙。交通部民用航空局航空醫務中心97年
    1月10日航藥鑑字第0970176號毒品鑑定書各乙紙。是被告上
    揭自白堪認與事實相符，事證明確，被告犯行，應堪認定。
二、核被告所為，係犯毒品危害防制條例第10條第2項之施用第
    二級毒品罪。被告持有二級毒品進而施用，其持有之低度行
    為，為施用之高度行為吸收，不另論罪。又被告有如事實欄
    所載之前案紀錄，有本院被告前案紀錄表在卷可稽，茲被告
    於有期徒刑執行完畢後，5年內再犯本件有期徒刑之罪，為
    累犯，應依刑法第47條第1項規定，加重其刑。被告2次施用
    第二級毒品，犯意各別，時間相隔將近一個月，應分論併罰
    。
三、原審予以論罪科刑，固非無見，惟查：施用第一級毒品者，
    處6月以上5年以下有期徒刑；施用第二級毒品者，處3年以
    下有期徒刑，毒品危害防制條例第10條第1項、第2項分別定
    有明文。是施用第一級毒品海洛因之法定刑，明顯高於施用
    第二級毒品甲基安非他命之法定刑，乃原判決就被告於96年
    11月8日施用第一級毒品海洛因判處有期徒刑7月、施用第二
    級毒品甲基安非他命判處有期徒刑8月；於96年12月5日施用
    第1級毒品海洛因判處有期徒刑8月、施用第二級毒品甲基安
    非他命判處有期徒刑9月，有量刑輕重失衡之不當，尚有未
    洽。被告上訴主張量刑過重，指摘原判決關於施用第二級毒
    品部分不當，非無理由，自應由本院將原判決關於施用第二
    級毒品及定執行刑部分均撤銷改判。爰審酌被告前因施用毒
    品，經觀察、勒戒及強制戒治執行完畢，仍未戒絕，繼續施
    用毒品，顯見其一再沈溺於毒品，不能自拔，及犯後坦承犯
    行等一切情狀，分別量處有期徒刑6月、6月，併定其應執行
    之刑有期徒刑10月。扣案如附表一編號一及如附表二編號一
    所示驗餘甲基安非他命共計6.6669公克（2.505公克＋4.161
    9公克），係毒品危害防制條例所規定之第二級毒品，均應
    依毒品危害防制條例第18條第1項前段規定，為沒收銷燬之
    諭知；另扣案如附表一編號二及如附表二編號二所示之物即
    第二級毒品甲基安非他命外包裝袋10只（本件係用於包裹甲
    基安非他命，防止其裸露、潮濕，便於攜帶施用，並非不可
    分離），亦係被告所有供其施用第二級毒品甲基安非他命所
    用之物，又如附表一編號三至六及如附表二編號三至六所示
    之物，亦為被告所有，為其施用第二級毒品所用之物，業經
    被告陳明在卷，併均依刑法第38條第1項第2款之規定，為沒
    收之諭知。
據上論結，應依刑事訴訟法第369條第1項前段、第364條、第299
條第1項前段，毒品危害防制條例第10條第2項、第18條第1項前
段，刑法第11條前段、第47條第1項、第51條第5款、第38條第1
項第2款，判決如主文。
本案經檢察官羅建勛到庭執行職務。
中    華    民    國    97    年    7     月    8     日
                刑事第十三庭    審判長法  官 曾德水
                                      法  官 談  虎
                                      法  官 梁耀鑌
以上正本證明與原本無異。
不得上訴。
                                      書記官 莊淑茹
中    華    民    國    97    年    7     月    9     日
附錄本案論罪科刑法條全文：
毒品危害防制條例第10條：
施用第一級毒品者，處6月以上5年以下有期徒刑。
施用第二級毒品者，處3年以下有期徒刑。
附表一
編  號  品   名       數  量   備  註
一、甲基安非他命      3   袋   淨重2.52公克、
                               取0.015公克鑑驗、
                               驗餘淨重2.505公克。
二、    包裝袋        3   只   包裝上開甲基安非他命。
三、    吸食器        2   組
四、    吸管          2   支
五、    分裝袋        341 個
六、    電子磅秤      1   臺
附表二
編  號  品   名       數  量   備  註
一、    甲基安非他命  7   袋   淨重4.164公克、
                               取0.0021公克鑑驗、
                               驗餘淨重4.1619公克
二、    包裝袋        7   只   包裝上開甲基安非他命。
三、    吸食器        1   組
四、    提撥器        7   支
五、    電子磅秤      3   臺
六、    分裝袋        200 個


司法院資訊處製作；財團法人民間司法改革基金會備份。
